【裁判字號】    95,訴,2747
【裁判日期】    950823
【裁判案由】    公共危險
【裁判全文】
臺灣高雄地方法院刑事判決              95年度訴字第2747號
公  訴  人  臺灣高雄地方法院檢察署檢察官
被      告  乙○○○
上列被告因公共危險案件，經檢察官提起公訴（95年度偵字第16
227 號），本院於準備程序進行中，被告就被訴之事實為有罪之
陳述，經告知被告簡式審判程序之旨，並聽取當事人之意見後，
裁定進行簡式審判程序，判決如下：
    主  文
乙○○○放火燒燬他人所有之棉被及草席，致生公共危險，處有
期徒刑壹年肆月，緩刑參年。
    事  實
一、乙○○○前因照顧其婆婆黃劉鳳英之事，與其夫甲○○產生
    嫌隙，進而心生不滿，遂於民國95年3 月5 日起離家未歸，
    於95年4 月1 日在高雄市○○區○○街116 巷31號1 樓客廳
    牆壁上書寫要求甲○○給付金錢及不滿之留言，嗣於95年4
    月5 日11時許，乙○○○竟基於燒燬他人所有物之故意，明
    知上開該處為住宅區域，如引火點燃他物，有可能發生延燒
    或爆炸，而致生公共危險，仍持保特瓶裝之0.59公升之92無
    鉛汽油，潑灑擺設於上址一樓樓梯口、黃劉鳳英所有之床舖
    上棉被及草蓆等處，並以打火機點燃使棉被起火燃燒，致床
    舖上之棉被及草蓆被火燒燬，致生公共危險，幸當時有民眾
    將火勢撲滅，經高雄市政府消防局調查火災原因，發覺乙○
    ○○涉有縱火嫌疑，乙○○○於警詢中自白不諱，始悉上情
    。
二、案經高雄市政府警察局新興分局移送台灣高雄地方法院檢察
    署檢察官偵查起訴。
    理  由
一、按除被告所犯為死刑、無期徒刑、最輕本刑為3 年以上有期
    徒刑之罪或高等法院管轄第一審案件者外，於法院行準備程
    序進行中，被告先就被訴事實為有罪之陳述時，審判長得告
    知被告簡式審判程序之旨，並聽取當事人、代理人、辯護人
    及輔佐人之意見後，裁定進行簡式審判程序；且受命法官行
    準備程序，與法院或審判長有同一之權限；又簡式審判程序
    之證據調查，不受刑事訴訟法第159 條第1 項、第161 條之
    2 、第161 條之3 、第163 條之1 及第164 條至第170 條規
    定之限制，刑事訴訟法第273 條之1 第1 項、第279 條第2
    項前段、第273 條之2 分別定有明文。查被告乙○○○所為
    係犯死刑、無期徒刑、最輕本刑為3 年以上有期徒刑以外之
    罪，其於準備程序中就前開被訴事實為有罪之陳述，經受命
    法官告知簡式審判程序之旨，並聽取公訴人、被告之意見後
    ，本院認為適宜由受命法官獨任進行簡式審判程序，依刑事
    訴訟法第273 條之1 第1 項規定，裁定由受命法官獨任進行
    審判程序，合先敘明。
二、訊據被告對於上揭事實供認不諱，核與證人甲○○於警詢及
    偵查中證述之情節符，復有發票1 紙及照片4 幀在卷可按【
    。且本件火災經高雄市政府消防局調查結果，研判起火點係
    高雄市○○區○○里○○街116 巷31號一樓客廳後方（北側
    ）房間床鋪上棉被處附近，研判本件火災起火原因研判不排
    除人為縱火之可能性較大，有高雄市政府消防局95年4 月7
    日B05D05L1號火災原因調查報告書影本1 份（警卷第9-27頁
    ）在卷可按，足認被告上開自白，核與事實相符，應堪採信
    。其次，本件火災發生後，黃劉鳳英之棉被及草席已燒燬，
    此有上開照片可按，是於客觀上並已發生實害之蓋然性，業
    已致生公共危險。故此，本件事證明確，被告犯行洵堪認定
    。
三、核被告所為，係犯刑法第175 條第1 項之放火燒燬住宅以外
    之他人所有物罪。爰審酌被告因對其丈夫甲○○心生不滿，
    竟放火燒燬其婆婆黃劉鳳英上開棉被及草席，極易引燃蔓延
    ，造成人員及財產重大傷亡，無視其他人之生命、身體、財
    產安全，率意為之，惟念及其因一時失慮，觸犯刑章，且放
    火後，隨即自己撲滅火勢而未釀成更大之損害，又自始坦承
    犯行，態度良好等一切情狀，量處如主文所示之刑。又被告
    前未曾受有期徒刑以上刑之宣告，此有臺灣高等法院前案資
    料1 份附卷足考，顯見被告素行尚好，為偶發之初犯，經此
    偵審程序，信知所警惕而無再犯之虞，本院認所宣告之刑以
    暫不執行為當，爰依最高法院95年第8 次刑事庭會議決議：
    「犯罪在新法施行前，新法施行後，緩刑之宣告，應適用新
    法第74條規定」之意旨，依修正後之刑法第74條第1 項第1
    款之規定，對被告宣告緩刑，以啟自新。另本院斟酌被告前
    揭公共危險犯行，認並無對被告所諭之緩刑附加條件之必要
    ，併此敘明。再被告持以放火之前述打火機及保特特1 瓶，
    並非違禁物，且無證據證明係被告所有，又未扣案，為免日
    後執行之困難，爰不為沒收之宣告。
據上論斷，應依刑事訴訟法第273 條之1 、第284 條之1 、第
299 條第1 項前段，刑法第2 條第1 項前段、第175 條第1 項、
第74條第1項第1款，判決如主文。
本案經檢察官郭麗娟到庭執行職務。
中    華    民    國    95    年    8     月    23    日
                      刑事第七庭  法  官  張茹棻
以上正本證明與原本無異。
如不服本判決，應於判決送達後10日內，向本院提出上訴狀。
中    華    民    國    95    年    8     月    24    日
                                  書記官  陳惠玲
附錄本案論罪科刑法條全文：
刑法第175 條
放火燒燬前2 條以外之他人所有物，致生公共危險者，處1 年以
上7年以下有期徒刑。
放火燒燬前2 條以外之自己所有物，致生公共危險者，處3 年以
下有期徒刑。
失火燒燬前2 條以外之物，致生公共危險者，處拘役或300 元以
下罰金。


司法院資訊處製作；財團法人民間司法改革基金會備份。
